【裁判字號】    98,訴,566
【裁判日期】    980625
【裁判案由】    違反毒品危害防制條例
【裁判全文】
臺灣屏東地方法院刑事判決               98年度訴字第566號
公  訴  人  臺灣屏東地方法院檢察署檢察官
被      告  甲○○
上列被告因違反毒品危害防制條例案件，經檢察官提起公訴（97
年度毒偵字第2383號），被告於準備程序期日就被訴事實為有罪
之陳述，本院合議庭裁定由受命法官獨任進行簡式審判程序，判
決如下：
    主  文
甲○○施用第一級毒品，累犯，處有期徒刑壹年肆月。
    事  實
一、甲○○前因犯施用毒品案件，經本院以92年度毒聲字第1781
    號裁定送勒戒處所觀察、勒戒，因認有繼續施用毒品傾向，
    再經本院以93年度毒聲字第59號裁定令入戒治處所施以強制
    戒治，而於民國93年9 月9 日停止其處分出監而執行完畢，
    並經臺灣屏東地方法院檢察署檢察官以93年度戒毒偵字第11
    2 號為不起訴處分確定。
二、甲○○另因(1)犯違反肅清煙毒條例案件，經本院以84年度訴
    字第300 號判決處應執行有期徒刑3 年3 月確定；(2)犯違反
    肅清煙毒條例案件，經本院以85年度訴字第530 號判決處應
    執行有期徒刑3 年10月確定，並經臺灣高等法院高雄分院以
    85年度上訴字第2153號判決駁回上訴確定。上開2 部分接續
    執行，甲○○遂於86年4 月18日入監執行，89年10月22日縮
    短刑期假釋出監，後其假釋遭撤銷，甲○○遂於93年9 月9
    日入監執行，嗣因上開2 部分經本院以96年度聲減字第577
    號裁定減刑，而於96年7月16日執行完畢。
三、詎甲○○仍未戒除毒癮，復基於施用第一級毒品海洛因、第
    二級毒品甲基安非他命之犯意，於97年9 月30日12時許，於
    其位在屏東縣屏東市○○街1 號之住處內，以將海洛因及甲
    基安非他命一同置於玻璃球吸食器內點火燒烤後吸食其煙霧
    之方式，施用第一級毒品海洛因及第二級毒品甲基安非他命
    1 次。嗣於同日20時許，在屏東市○○路3 巷1 號薇風汽車
    旅館211 號房內，因海巡署查緝毒品人員於該處執行搜索時
    在場，並經其同意採尿送驗，而悉上情。
四、案經海岸巡防署海岸巡防總局南部地區巡防局屏東機動查緝
    隊報請臺灣屏東地方法院檢察署檢察官偵查起訴。
    理  由
一、按除被告所犯為死刑、無期徒刑、最輕本刑為3 年以上有期
    徒刑之罪或高等法院管轄第一審案件者外，於法院行準備程
    序進行中，被告先就被訴事實為有罪之陳述時，審判長得告
    知被告簡式審判程序之旨，並聽取當事人、代理人、辯護人
    及輔佐人之意見後，裁定進行簡式審判程序，刑事訴訟法第
    273 條之1 第1 項定有明文，本件被告所為係犯死刑、無期
    徒刑、最輕本刑為3 年以上有期徒刑以外之罪，其於準備程
    序中就被訴事實為有罪之陳述，經法官告知簡式審判程序之
    旨，並聽取公訴人、被告之意見後，本院合議庭乃裁定由受
    命法官獨任進行簡式審判程序，合先敘明。又簡式審判程序
    之證據調查，不受刑事訴訟法第159 條第1 項、第161 條之
    2 、第161 條之3 、第163 條之1 及第164 條至第170 條規
    定之限制，刑事訴訟法第273 條之2 亦定有明文，故本件審
    理依該規定，亦排除嚴格證據調查，併予敘明。
二、上開事實，業據被告於本院審理時坦承不諱，且被告為警查
    獲時採尿送驗結果呈嗎啡陽性反應，有高雄市立凱旋醫院濫
    用藥物尿液檢驗報告1 紙（見警卷第16頁）、勘察採證同意
    書1 紙（見警卷第14頁）及行政院海巡署屏東機動查緝隊尿
    液採驗編號姓名對照表1 紙（見警卷第15頁）在卷可證。又
    被告為警查獲時採尿送驗結果雖呈甲基安非他命陰性反應，
    有上開濫用藥物尿液檢驗報告1 份在卷可稽，然依濫用藥物
    尿液檢驗作業準則第18條至第20條規定，尿液初步檢驗結果
    在閾值以上或有疑義之尿液檢體，應再以氣相層析質譜分析
    方法進行確認檢驗。而毒品甲基安非他命陽性反應之判定標
    準，即閾值須為甲基安非他命濃度大於等於500ng/ml，且安
    非他命濃度大於等於100ng/ml，倘未達上述標準，則應判定
    為陰性，惟司法案件之濫用藥物尿液，必要時得採用最低可
    定量濃度（即儀器可確認檢測物並定量檢測物之最低濃度）
    為閾值，不受上述規定限制。故可知尿液檢驗報告所載陰性
    或陽性之判定，尚受檢驗機關所設定閾值標準之影響。查被
    告於本院審理中自白其確有施用甲基安非他命之事實，且依
    上開檢驗報告所示，被告之尿液中所含甲基安非他命濃度達
    607ng/ml、安非他命濃度達58ng/ml ，遠高於本件最低可定
    量濃度即30ng/ml 之標準，自可認其尿液中確有甲基安非他
    命成分存在，此與偽陽性或偽陰性無關。況人體經施用甲基
    安非他命後，其於尿液中排出之最長時限，受施用劑量、施
    用方式、個人體質及其代謝情況等因素影響，因個案而異，
    而有濃度高低之差異，且一般可檢出之最長時限為服用後1
    至5 天等情，此有行政院衛生署管制藥品管理局91年9 月23
    日管檢字第109652號函在卷可考。是以，被告尿液中既含有
    甲基安非他命之成分，僅其濃度低於高雄市立凱旋醫院上開
    檢驗報告認定陽性反應之標準閾值而已，尚不足影響被告自
    白之可信性，自亦不能據此即否定被告確有施用第二級毒品
    甲基安非他命之事實，足見被告上開自白與事實相符，堪以
    採信。又被告如事實欄第一部分所載，前因犯施用毒品案件
    ，經本院以92年度毒聲字第1781號裁定送勒戒處所觀察、勒
    戒，因認有繼續施用毒品傾向，再經本院以93年度毒聲字第
    59號裁定令入戒治處所施以強制戒治，而於93年9 月9日 停
    止其處分出監而執行完畢等情，有臺灣高等法院被告前案紀
    錄表1 份存卷可佐。故本件事證已臻明確，被告於強制戒治
    執行完畢釋放後5 年內，再犯本件施用第一級毒品海洛因、
    第二級毒品甲基安非他命之犯行洵堪認定，自應依法論科。
三、查海洛因及甲基安非他命分係屬毒品危害防制條例第2 條第
    2 項第1 款及第2 款所規定之第一級及第二級毒品。故核被
    告所為，係犯毒品危害防制條例第10條第1 項、第2 項之施
    用第一級毒品罪及施用第二級毒品罪，其施用前持有第一級
    毒品海洛因與第二級毒品甲基安非他命之低度行為，已為其
    進而施用之高度行為所吸收，均不另論罪，又被告係將海洛
    因、甲基安非他命置入玻璃球吸食器內點火燒烤後吸食其煙
    霧之方式，同時施用第一級毒品海洛因及第二級毒品甲基安
    非他命，故係以一行為同時觸犯毒品危害防制條例第10條第
    1 項施用第一級毒品罪及同條第2 項施用第二級毒品罪，為
    想像競合犯，應從較重之施用第一級毒品罪處斷。再被告有
    如事實欄第二部分所示之論罪科刑執行情形，其受有期徒刑
    執行完畢後，5 年以內故意再犯本件有期徒刑以上之施用第
    一級毒品罪，為累犯，應依刑法第47條第1 項規定加重其刑
    。爰審酌被告前曾犯施用毒品案件，經觀察、勒戒及強制戒
    治後，仍再犯本件之罪，足見其毫無悔意，戒癮之意志力甚
    為薄弱，惟念及其施用毒品之犯行，在本質上乃屬戕害自身
    身心健康之行為，且於本院審理時坦承犯行，犯罪後之態度
    良好暨其智識程度、生活狀況等一切情狀，量處如主文所示
    之刑，以資懲儆。公訴意旨雖就被告所犯之施用第一級毒品
    罪及第二級毒品罪間，認係犯意個別、行為互殊，而應予分
    論併罰，惟被告既於本院審理時稱其係一次同時施用第一級
    毒品海洛因及第二級毒品甲基安非他命，復依卷內現存證據
    ，尚難證明被告確係分次施用第一級及第二級毒品，公訴意
    旨，容有誤會，附此敘明。
 據上論斷，應依刑事訴訟法第273 條之1 第1 項、第299 條第1
項前段，毒品危害防制條例第10條第1 項、第2 項，刑法第11條
前段、第55條、第47條第1項，判決如主文。
本案經檢察官廖華君到庭執行職務
中    華    民    國    98    年    6     月    25    日
                  刑事第五庭    法  官  程士傑
以上正本證明與原本無異。
如不服本判決應於收受判決後10日內向本院提出上訴書狀，並應
敘述具體理由；其未敘述上訴理由者，應於上訴期間屆滿後20日
內向本院補提理由書（均須按他造當事人之人數附繕本）「切勿
逕送上級法院」。
中    華    民    國    98    年    6     月    25    日
                                書記官  孫秀桃
附錄論罪科刑法條：
毒品危害防制條例第10條第1 項、第2 項
施用第一級毒品者，處 6 月以上 5 年以下有期徒刑。
施用第二級毒品者，處 3 年以下有期徒刑。


司法院資訊處製作；財團法人民間司法改革基金會備份。
